【裁判字號】    90,台上,6132
【裁判日期】    901004
【裁判案由】    偽造文書等罪
【裁判全文】
最高法院刑事判決                                九十年度台上字第六一三二號
    上訴人  甲○○
右上訴人因偽造文書等罪案件，不服台灣高等法院高雄分院中華民國九十年七月三十
日第二審判決（九十年度上訴字第六三號，起訴案號：台灣高雄地方法院檢察署八十
八年度偵字第二六八三九號），提起上訴，本院判決如左：
    主  文
上訴駁回。
    理  由
偽造文書罪部分：
按刑事訴訟法第三百七十七條規定，上訴於第三審法院，非以判決違背法令為理由，
不得為之。是提起第三審上訴，應以原判決違背法令為理由，係屬法定要件。如果上
訴理由狀並未依據卷內訴訟資料，具體指摘原判決不適用何種法則或如何適用不當，
或所指摘原判決違法情事，顯與法律規定得為第三審上訴理由之違法情形，不相適合
時，均應認其上訴為違背法律上之程式，予以駁回。本件原判決維持第一審論處上訴
人甲○○行使偽造私文書罪刑之判決，駁回其在第二審之上訴。已詳認定犯罪事實
之依據及憑以認定之理由，並對上訴人否認犯罪之辯詞，如何不足採信，均已依據卷
內資料予以指駁及說明，從形式上觀察，原判決並無任何違背法令之處。上訴人不唯
在警訊中坦承犯行，至第一審偵審中仍為相同之自白，則捨棄該警訊之供述，仍應為
同一之認定，原審雖未就警訊自白之任意性為調查，仍於判決本旨不生影響，難指為
違法。上訴意旨置原判決之論於不顧，仍執前詞為採證上之爭辯，對原審該項適法
之職權行使，任意指摘，難謂已符合首揭法定上訴要件，其上訴違背法律上之程式，
應予駁回。又裁判上一罪案件之一部分，得提起第三審上訴者，其不得上訴第三審部
分，依審判不可分原則，第三審法院亦應併予審判，但以得上訴部分其上訴合法為前
提。本件得上訴之偽造文書部分，其上訴為不合法，本院由程序上予以駁回，對於詐
欺得利部分自無從適用審判不可分原則，併為實體上審判，此部分既屬刑事訴訟法第
三百七十六條第四款之案件，為不得為上訴第三審之案件，其上訴不合法，應併駁回
。
業務侵占罪部分：
按刑事訴訟法第三百七十六條所列各罪之案件，經第二審判決者，不得上訴於第三審
法院，法有明文。本件上訴人另因業務侵占案件，原審係依刑法第三百三十六條第二
項論處罪刑，核屬刑事訴訟法第三百七十六條第三款之案件。依首開說明，既經第二
審判決，自不得上訴於第三審法院，上訴人竟復提起上訴，顯為法所不許。其上訴為
不合法，應予駁回。
據上論結，應依刑事訴訟法第三百九十五條前段，判決如主文。
中      華      民      國     九十     年      十      月      四      日
                              最高法院刑事第六庭
                                  審判長法官  謝  家  鶴
                                        法官  洪  文  章
                                        法官  花  滿  堂
                                        法官  陳  世  淙
                                        法官  洪  佳  濱
      右正本證明與原本無異
                                              書  記  官
中      華      民      國     九十     年      十      月    二十二    日


司法院資訊處製作；財團法人民間司法改革基金會備份。
